# 同一控制下企业合并追溯调整时点的确定

提问人：minmiao 时间：2021-01-12 10:43:00
求助版主和各位大神。
假定A和B公司同属C控制，其中A公司成立时间比较晚，于 2020 年 10 月 1 日成立。 2020 年 12 月 31 日C决议将B下面的一个子公司D（成立于 2010 年1 月 1 日）转让给A，构成同一控制下的企业合并，那么A在合并D的报表时，利润表应追溯至 2020 年 10 月 1 日，还是需要追溯至最前期的 2010 年 1 月1 日呢？
按照会计准则解释公告 6 号，我理解合并利润表只能追溯到 2020 年 10 月 1 日，不知道是否准确？
另外想问下，在IPO下是否有特别的规定，比如需要编制模拟报表可以从 2010 年 1 月 1 日追溯？谢谢！
二、根据《企 业 会会 计 准准 则 第第 20 号号 —— 企企 业 合并》合并》，，在同一控制下的企 业 合并中合并中，，合并方在企 业 合并中取得的 资产 和和 负债 ，， 应 当按照合并日在被合并方的并方的 账 面价面价 值计 量。在被合并方是最 终 控制方以前年度从第三方收 购 来的情况下，，合并方在 编 制制 财务报 表表 时 ，， 应 如何如何确确定被合并方 资产、负债 的的账 面价面价 值 ？？
答：同一控制下的企业合并，是指参与合并的企业在合并前后均受同一方或相同的多方最终控制，且该控制不是暂时性的。从最终控制方的角度看，其在合并前后实际控制的经济资源并没有发生变化，因此有关交易事项不应视为购买。合并方编制财务报表时，在被合并方是最终控制方以前年度从第三方收购来的情况下，应视同合并后形成的报告主体自最终控制方开始实施控制时起，一直是一体化存续下来的，应以被合并方的资产、负债（包括最终控制方收购被合并方而形成的商誉）在最终控制方财务报表中的账面价值为基础，进行相关会计处理。合并方的财务报表比较数据追溯调整的期间应不早于双方处于最终控制方的控制之下孰晚的时间。

回答人：chenyiwei
你的理解基本合理。本案例中合并利润表只能追溯到 2020 年 10 月 1 日。
IPO下，要求发行主体需成立三年以上，即发行人在申报财务报表的报告期最早期初必须是已经实际成立（可能当时还是有限责任公司形式），目前基本不允许在申报期的前期模拟历史业绩，所以一般没有这方面的特殊问题。